臺灣桃園地方法院刑事裁定
111年度訴字第1134號
公  訴  人  臺灣桃園地方檢察署檢察官
被      告  NAULSOM KRITSANA  





指定辯護人  本院公設辯護人廖彥傑  
上列被告因殺人未遂案件，經檢察官提起公訴（111年度偵字第3
0786號），本院裁定如下：
    主  文
NAULSOM KRITSANA自民國111年12月8日起延長羈押2月。
    理  由
一、按「被告經法官訊問後，認為犯罪嫌疑重大，而有下列情形
    之一，非予羈押，顯難進行追訴、審判或執行者，得羈押之
    ：一、逃亡或有事實足認為有逃亡之虞者。二、有事實足認
    為有湮滅、偽造、變造證據或勾串共犯或證人之虞者。三、
    所犯為死刑、無期徒刑或最輕本刑為5年以上有期徒刑之罪
    ，有相當理由認為有逃亡、湮滅、偽造、變造證據或勾串共
    犯或證人之虞者」、「羈押被告，偵查中不得逾2月，審判
    中不得逾3月。但有繼續羈押之必要者，得於期間未滿前，
    經法院依第101條或第101條之1之規定訊問被告後，以裁定
    延長之。在偵查中延長羈押期間，應由檢察官附具體理由，
    至遲於期間屆滿之5日前聲請法院裁定」、「延長羈押期間
    ，偵查中不得逾2月，以延長1次為限。審判中每次不得逾2
    月，如所犯最重本刑為10年以下有期徒刑以下之刑者，第一
    審、第二審以3次為限，第三審以1次為限」，刑事訴訟法第
    101條第1項、第108條第1項、第5項分別定有明文。又刑事
    訴訟法第101條第1項第3款所稱「相當理由」，與同條第1項
    第1款、第2款所定「有事實足認有……之虞」尚屬有別，條件
    較為寬鬆。良以重罪常伴有逃亡之高度可能，倘一般正常之
    人，依其合理判斷，可認為該犯重罪嫌疑重大之人具有逃亡
    之相當或然率存在，即已該當「相當理由」之認定標準，不
    以達到充分可信或確定程度為必要（最高法院106年度台抗
    字第1004號裁定意旨參照）。
二、經查：
㈠㈠被告NAULSOM KRITSANA因殺人未遂案件，經檢察官提起公
    訴，經本院訊問後，坦承檢察官起訴犯罪事實之客觀事實，
    然辯稱當時因三天三夜沒睡覺、沒有意識，欠缺主觀犯意等
    語，惟本院審酌依被告之供述、證人之證述及長庚醫療財團
    法人林口長庚紀念醫院（下簡稱林口長庚醫院）之診斷證明
    書、病歷等卷證資料，及扣案犯罪工具，認為被告涉犯刑法
    第271條第2項、第1項之殺人未遂罪，嫌疑重大；其涉犯之
    罪為10年以上有期徒刑之重罪，基於畏罪避責、不甘受罰之
    人性，且被告為外籍移工，有相當理由認有逃亡之虞，有羈
    押之原因，權衡國家刑事司法權之有效行使，被告人身自由
    之私益及防禦權受限制之程度，認有羈押之必要，故依刑事
    訴訟法第101條第1項第3款規定，自民國111年9月8日起予以
    羈押3月在案。
  ㈡茲因被告之羈押期間（111年9月8日起至同年12月7日止）即
    將屆滿，經本院訊問被告及聽取檢察官、辯護人意見，並審
    酌卷內相關事證後，認為被告涉犯刑法第271條第2項、第1
    項之殺人未遂罪，嫌疑重大。被告涉犯之罪，為10年以上有
    期徒刑之重罪，基於趨吉避凶、畏罪避責、不甘受罰之人性
    ，則妨礙審判程序進行或規避刑罰執行之可能性增加，國家
    刑罰權有難以實現之危險，且被告為外籍移工，有相當理由
    認為有逃亡之虞，是刑事訴訟法第101條第1項第3款之羈押
    原因仍然存在。又被告在台並無親屬，且於訊問時陳明：如
    不予羈押，其亦不知可居住何處等語，是無從命被告責付或
    限制住居等侵害性較小之手段，以確保本案審判或執行程序
    之順利進行。審酌比例原則及必要性原則，及權衡國家刑事
    司法權之有效行使、社會秩序及公共利益、被告人身自由之
    私益及防禦權受限制之程度，基於確保日後審理或執行程序
    之順遂，認有繼續執行羈押之必要，應自111年12月8日起，
    延長羈押2月。
三、爰依刑事訴訟法第108條第1項、第5項裁定如主文。
中　　華　　民　　國　　111 　年　　11　　月　　30　　日
                  刑事第十三庭  審判長法  官  陳彥年
　　　　　　　　　                    法  官  郭鍵融
                    　　　　　　　　　法　官　簡方毅
以上正本證明與原本無異。
如不服本裁定，應於裁定送達後5 日內向本院提出抗告狀。
　　　　　　　　　　　　　　        　書記官　施懿珊
中　　華　　民　　國　　111 　年　　11　　月　　30　　日